【裁判字號】    98,訴,563
【裁判日期】    980406
【裁判案由】    偽證
【裁判全文】
臺灣彰化地方法院刑事判決               98年度訴字第563號
公  訴  人  臺灣彰化地方法院檢察署檢察官
被      告  甲○○
上列被告因偽證案件，經檢察官提起公訴（98年度偵字第719號
），本院改依簡式審判程序判決如下：
    主  文
甲○○證人，於執行審判職務之公署審判時，於案情有重要關係
之事項，供前具結，而為虛偽陳述，累犯，處有期徒刑陸月。
    事  實
一、甲○○前因違反麻醉藥品管理條例案件，經臺灣新竹地方法
    院以81年度訴字第1013號分別判處有期徒刑7 月、5 年6 月
    ，並定應執行有期徒刑5年10月確定；又因犯竊盜罪，經臺
    灣新竹地方法院以85年度易緝字第136號判處有期徒刑7月確
    定，上開2案之罪，嗣經同法院以86年度聲字第1154號裁定
    定應執行刑為有期徒刑6年確定，於民國85年10月16日入監
    服刑至88年8月9日假釋出獄付保護管束，惟於假釋期間因犯
    另案遭撤銷假釋，再次入監執行殘刑2年11月16日，於93年
    12月24日始因縮刑期滿執行完畢。
二、甲○○於民國95年9 月27日14時20分許，在臺灣彰化地方法
    院檢察署第二偵查庭就該署95年度偵字第8817號案之被告黃
    錫俊所涉毒品危害防制條例案件偵訊時，以證人身分具結證
    述黃錫俊自94年12月下旬開始至95年3月下旬為止，連續販
    賣5次第一級毒品海洛因予伊，每次數量約半錢，價格新台
    幣（下同）12000元，伊均以自己所持用之0000000000號、
    000000000號電話與黃錫俊所持用之0000000000號行動電話
    聯繫購買毒品事宜等語明確。嗣黃錫俊經臺灣彰化地方法院
    檢察署檢察官以95年度偵字第8817號案件提起公訴，並經本
    院以97年度訴字第1254號案件受理，詎甲○○於97年9月24
    日下午2時10分許，在本院第二法庭就上開案件審理時，在
    進行證人之交互詰問程序中，為迴護黃錫俊，竟基於偽證之
    犯意，以證人身分具結後，就「是否向黃錫俊買過毒品海洛
    因」此一於案情有重要關係事項，虛偽改口證稱：雖有以上
    開電話與黃錫俊聯繫，但只去過黃錫俊家中1次，伊打電話
    叫黃錫俊幫伊調藥（第一級毒品海洛因），黃錫俊說他的朋
    友在他那邊，叫伊過去，是黃錫俊的朋友拿海洛因給伊的云
    云，而為不實之證述，有影響該案判決結果之虞。
二、案經臺灣彰化地方法院檢察署檢察官自動檢舉偵查後起訴。
    理  由
一、按除被告所犯為死刑、無期徒刑、最輕本刑為3 年以上有期
    徒刑之罪或高等法院管轄第1 審案件者外，於刑事訴訟法第
    273 條第1 項程序進行中，被告先就被訴事實為有罪之陳述
    時，審判長得告知被告簡式審判程序之旨，並聽取當事人、
    代理人、辯護人及輔佐人之意見後，裁定進行簡式審判程序
    ；除簡式審判程序及簡易程序案件外，第1 審應行合議審判
    ，刑事訴訟法第273 條之1 第1 項、第284 條之1 分別定有
    明文。本件被告甲○○所犯係死刑、無期徒刑、最輕本刑為
    3 年以上有期徒刑或高等法院管轄第1 審案件以外之罪，並
    於本院行準備程序時就被訴事實為有罪之陳述，本院合議庭
    依前揭規定，經評議結果，裁定改由受命法官獨任行簡式審
    判程序，先予敘明。
二、上開犯罪事實，業據被告甲○○於本院審理中供承不諱，核
    與證人施順倡於偵查中所為之證述情節相符，並有本院97年
    度訴字第1254號97年9 月24日下午2 時10分之審判筆錄（含
    甲○○出具之證人結文1 紙）、臺灣彰化地方法院檢察署95
    年度偵字8817號95年9 月27日下午2 時20分之偵訊筆錄（含
    甲○○出具之證人結文1 紙）、暨本院97年度訴字第1254號
    判決書各1 份在卷可稽，足見被告之自白與事實相符，堪以
    採信。
三、核被告甲○○所為，係犯刑法第168 條之偽證罪。另被告有
    上開犯罪事實欄所載之前科紀錄，而於93年12月24日縮刑期
    滿執行完畢等情，有臺灣高等法院被告前案紀錄表及臺灣彰
    化地方法院檢察署刑案資料查註紀錄表在卷可憑，其於有期
    徒刑執行完畢後，5 年內故意再犯本件有期徒刑以上之罪，
    為累犯，應依刑法第47條第1 項之規定加重其刑。爰審酌被
    告前有多項犯罪記錄，素行不佳，且其經告以偽證罪責後，
    仍不盡其應為真實證言之義務，而虛偽陳述不實情節，足以
    影響司法審判對事實之認定，發生採證錯誤、判斷失平之結
    果，徒耗訴訟資源，妨害刑事案件審理之正確性，影響國家
    審判權之行使及司法威信，造成訴訟資源無端浪費，自應受
    有相當程度之刑事非難，及其犯罪之動機、目的、手段、所
    生危害，暨犯罪後坦承犯行，態度尚屬良好等一切情狀，量
    處如主文所示之刑。
據上論斷，應依刑事訴訟法第273 條之1 第1 項、第299 條第1
項前段，刑法第168 條、第47條第1 項，判決如主文。
本案經檢察官蔡曉崙到庭執行職務。
中    華    民    國    98    年    4     月    6     日
                  刑事第九庭    法  官  葛永輝
以上正本證明與原本無異。
如不服本判決應於收受判決後10日內，向本院提出上訴書狀，並
應敘述具體理由; 其未敘述上訴理由者，應於上訴期間屆滿後20
日內向本院補提理由書（均須按他造當事人之人數附繕本）「切
勿逕送上級法院」。
中    華    民    國    98    年    4     月    6     日
                                書記官  吳曉玟
附錄本案論罪科刑法條全文：
中華民國刑法第168條
（偽證罪）
於執行審判職務之公署審判時或於檢察官偵查時，證人、鑑定人
、通譯於案情有重要關係之事項，供前或供後具結，而為虛偽陳
述者，處7 年以下有期徒刑。


司法院資訊處製作；財團法人民間司法改革基金會備份。
